【裁判字號】    95,上易,706
【裁判日期】    950530
【裁判案由】    侵占等
【裁判全文】
??臺灣高等法院刑事判決                 95年度上易字第706號
上  訴  人  臺灣宜蘭地方法院檢察署檢察官
被      告  甲○○
選任辯護人  商桓朧  律師
上列上訴人因被告背信案件，不服臺灣宜蘭地方法院94年度訴字
第266號，中華民國95年3月8日第一審判決（起訴案號：臺灣宜
蘭地方法院檢察署92年度偵字第9號），提起上訴，本院判決如
下：
    主  文
上訴駁回。
    理  由
一、公訴意旨：被告甲○○於民國八十九年十二月八日起，至九
    十一年六月十三日止，係擔任祥穎建設有限公司（下稱祥穎
    公司）之董事及代表人，負責執行祥穎公司業務，係為祥穎
    公司處理事務之人，緣祥穎公司於八十九年一月十七日設立
    ，在宜蘭縣蘇澳鎮○○段五二三號地號（原所有權人為陳清
    祥，後移轉所有權給被告甲○○，下簡稱五二三地號）興建
    「冷泉世家」共一棟五層十戶建案（門牌及建號如附表一、
    二、三），於九十一年一月十七日建造完成，並為第一次所
    有權登記，被告甲○○以祥穎公司代表人之身分及該五二三
    地號土地所有權人之本人身分，於九十一年五月二十四日分
    別將：
  (一)屬祥穎公司興建所有之建物門牌號碼為宜蘭縣蘇澳鎮泉興巷
    十六號（建號：宜蘭縣蘇澳鎮○○段五二五建號，下稱簡稱
    五二五建號）、十六號二樓（下簡稱五二六建號）、十六號
    三樓（下簡稱五二七建號）等三戶建物所有權及該三戶建物
    座落屬甲○○所有之五二三地號土地應有部分共計十分之三
    所有權賣給藍政雄（使公務員登載不實罪嫌，業經檢察官為
    不起訴處分確定），藍政雄即於附表一所示之時間，簽發如
    附表一所示之支票共六張，用以支付其向祥穎公司購買上開
    三戶建物之價款。
  (二)屬祥穎公司興建所有之建物門牌號碼為宜蘭縣蘇澳鎮泉興巷
    十六之一號（下簡稱五三０建號）、十六之一號二樓（下簡
    稱五三一建號）、十六之一號三樓（下簡稱五三二建號）等
    三戶建物所有權及該三戶建物座落屬被告甲○○所有之五二
    三地號土地應有部分共計十分之三所有權賣給顏召智（使公
    務員登載不實罪嫌，業經檢察官為不起訴處分確定），顏召
    智即持其妻黃瓊瑰於附表二所示時間，簽發如附表二所示之
    支票共計六張，用以支付其向祥穎公司購買上開三戶建物之
    價款。
  (三)屬祥穎公司興建所有之建物門牌號碼為宜蘭縣蘇澳鎮泉興巷
    十六號四樓（下簡稱五二八建號）、十六號五樓（下簡稱五
    二九建號）、十六之一號四樓（下簡稱五三三建號）、十六
    之一號五樓（下簡稱五三四建號）等四戶建物所有權及該四
    戶建物座落屬甲○○所有之五二三地號土地應有部分共計十
    分之四所有權賣給黃雲雀（使公務員登載不實罪嫌，業經檢
    察官為不起訴處分確定），黃雲雀即於附表三所示之時間、
    簽發如附表三所示之支票共計八張，用以支付其向祥穎公司
    購買上開四戶建物之價款。被告甲○○明知藍政雄、顏召智
    、黃雲雀向祥穎公司購買祥穎公司所有如附表一、二、三所
    載之建物，所交付如附表一、二、三所示之支票應屬祥穎公
    司之營業所得，竟意圖為自己不法利益及損害祥穎公司之利
    益，違背其任祥穎公司代表人應盡之任務，將附表一、二、
    三所示之支票，以祥穎公司名義背書後，即存入甲○○及其
    妻李碧嬌所開立如附表一、二、三所示之帳戶提示兌現，未
    將祥穎公司賣屋所得歸祥穎公司，足生損害於祥穎公司之財
    產共計新臺幣（下同）一千四百五十二萬元。
二、公訴證據及所犯法條：
  (一)被告坦承將祥穎公司所有如附表一至三所示之建物，分別出
    賣於藍政雄、顏召智、黃雲雀，並將附表一至三購買金額欄
    所示之價金支票收取後存入其及其妻李碧嬌如附表一至三所
    示之帳戶提示兌現，而未將祥穎公司賣屋所得歸入祥穎公司
    之事實。
  (二)藍正雄提出房屋買賣契約書三份（見偵查卷一第二二六頁至
    二三三頁、第二四二頁至二四九頁、第二五八頁至第二六五
    頁）、支付購買前開三戶建物由其簽發如附表一所示之支票
    六張（見偵查卷一第二三二頁反面、第二四八頁反面、第二
    六四頁反面）、合作金庫羅東分行函及該函所附之前開提示
    兌現支票影本、合作金庫分戶交易明細表（見偵查卷一第三
    ０三頁至三０八頁）、及合作金庫營業部函及該函所附之被
    告甲○○前開帳號帳戶之交易明細表（見偵查卷一第四一五
    至四一七頁），證明藍正雄於九十一年五月二十四日向祥穎
    公司（由被告代表訂約）購買五二五建號、五二六建號、五
    二七建號等三戶建物，且藍政雄所簽發如附表一之支票交付
    被告之後，被告即以祥穎公司之名義背書，分別存入附表一
    所示被告及其妻所開立之帳戶內，並於附表一所示之時間提
    示兌現等情。
  (三)顏召智所提房屋之房屋買賣契約書（見偵查卷一第一九八頁
    至二二四頁）、如附表二所示之支票八張（見偵查卷一第二
    ０五頁、第二一四頁、第二二三頁）、陽信商業銀行劍潭分
    行支票存款帳號０四七一─0000000客戶對帳單、支
    票影本（見偵查卷一第二八四至二八五頁）及李碧嬌於彰化
    銀行大同分行前開帳戶之交易明細（見偵查卷三第一五七頁
    至一六一頁），證明顏召智向祥穎公司（由被告代表訂約）
    購買五三０建號、五三一建號、五三二建號三戶建物，且由
    黃瓊瑰所簽發之支票，經顏召智交付被告後，被告即以祥穎
    公司之名義背書，分別存入附表二所示其妻李碧嬌所開立之
    帳戶內，於附表二所示之時間提示兌現等情。
  (四)黃雲雀提出購買前開四戶建物之買賣契約書（偵查卷一第一
    四七頁至一八六頁）、如附表三所示支票八張（見偵查卷一
    第一五四頁、第一六二頁、第一七０頁、第一七八頁）、大
    眾商業銀行大同分行函、該函所附之支票影本（偵查卷一第
    四七一頁）及李碧嬌附表三所示銀行帳戶交易明細（見偵查
    卷三第一五六頁至一六一頁）、被告於附表三所示銀行帳戶
    交易明細（見偵查卷三第一五三頁至第一五五頁），證明黃
    雲雀向祥穎公司（由被告代表訂約）購買建號五二八、五二
    九、建號五三三、建號五三四等四戶建物，且上開支票經黃
    雲雀交付被告後，被告即以祥穎公司之名義背書，分別存入
    其與其妻李碧嬌之於附表三所示之帳戶內，並於附表三所示
    之時間提示兌現等情。
  (五)告訴人陳清祥與被告分別於八十九年六月二十八日與被告簽
    訂第一次「借款協議書」（見偵查卷一第三二二頁）、於八
    十九年十一月二十九日告訴人陳清祥與被告簽訂第二次「借
    款變更協議書」（見偵查卷一第三二三頁）、於九十一年五
    月二十三日與被告簽訂第三次協議書（見偵查卷一第三九二
    頁），證明該三次協議書之內容，因告訴人陳清祥屆期未能
    清償，經清算後，即以告訴人陳清祥原本移轉給被告之五二
    三地號土地及讓與被告或其指定之人之祥穎公司股東出資額
    之債務擔保為抵償，被告於形式上及實際上均為五二三地號
    土地之所有權人、祥穎公司之股東出資額於形式上及實際上
    均為被告及其所指定之人。
  (六)刑法第三百四十二條第一項背信罪。
三、被告辯解要旨：
  (一)否認有背信犯行。
  (二)辯稱興建「冷泉世家」建物所需之資金，均由我所支付，所
    有出售之價金就由公司背書存入我個人之帳戶內資為清償等
    語。
四、爭點整理：
    本件被告將起訴書附表所載之支票（下稱系爭支票）金額共
    計一千四百五十二萬元，經祥穎公司背書後存入被告甲○○
    及其妻李碧嬌之帳戶提示兌現，為本案兩造不爭之事實，綜
    合檢察官起訴事實及被告辯解要旨，本院認為被告將系爭支
    票提示兌現是否成立背信罪為本案主要之爭執焦點，而為釐
    清上開主要爭點，本院認：(一)被告取得系爭支票之原因事實
    如何，是否與告訴人合夥興建系爭建築，因提供資金及為告
    訴人清償土地抵押借款債務，雙方經協議結算債務後而取得
    系爭支票？(二)被告取得提示系爭支票時，祥穎公司負責人及
    股東變更登記之實際情況如何，被告主觀上是否有背信之犯
    罪故意？則為本案首應釐清之爭執焦點是矣，茲分述本院之
    判斷如下。
五、本院判斷：
  (一)被告取得系爭支票之原因事實如何，是否與告訴人合夥興建
    系爭建築，因提供資金及為告訴人清償土地抵押借款債務，
    雙方經協議結算債務後而取得系爭支票：
    座落宜蘭縣蘇澳鎮○○段五二三地號土地，原屬告訴人陳清
    祥所有，告訴人陳清祥為在該土地新建房屋，乃於八十九年
    一月十七日成立祥穎公司，由其母陳阿菜擔任負責人，並取
    得宜蘭縣政府於八十九年三月八日以其為起造人核發之建築
    執照，嗣告訴人陳清祥因資金不足，乃邀被告出資合作興建
    「冷泉世家」即附表一至三所示之建物，雙方乃於八十九年
    六月二十八日簽訂「借款協議書」，約定由被告提供資金一
    千二百萬元分期貸與告訴人陳清祥，告訴人陳清祥則將上揭
    五二三地號土地應有部分二分之一移轉為被告所有，翌（二
    十九）日，告訴人陳清祥即依約將應有部分二分之一移轉登
    記在被告名下。嗣於八十九年八月八日，即由告訴人陳清祥
    與被告共同委託尚揚營造有限公司（以下稱尚揚公司）承建
    ，工程款則由被告先行墊付。八十九年十一月二十九日，告
    訴人陳清祥復與被告簽訂「借款變更協議書」，約定再由被
    告提供資金一千七百萬元分期貸與告訴人陳清祥，供興建「
    冷泉世家」房屋之工程款之用，而告訴人陳清祥則再將所有
    之五二三地號應有部分二分之一所有權移轉給被告，並將祥
    穎公司之股東及負責人全部變更為被告指定人之名下，乃於
    八十九年十二月八日依約將祥穎公司之負責人變更為被告，
    股東變更為被告之妻李碧嬌、女楊如蘋、弟楊榮光、弟媳黃
    亞玲，再於九十年二月二十三日將上開土地應有部分二分之
    一移轉登記給被告，又於冷泉世家建築案完工後，於九十一
    年二月八日將建築物所有權登記在祥穎公司名下。嗣因告訴
    人陳清祥未能清償被告已支付之現金一千四百九十二萬一千
    八百六十一元，九十一年五月二十三日，告訴人陳清祥又與
    被告再次簽訂「協議書」，約定被告已支付之上開現金加計
    利息及違約金合計為二千三百萬元，再由被告代為清償告訴
    人陳清祥前以五二三地號土地向蘇澳鎮農會抵押借款八百五
    十五萬零三百八十四元，總計三千一百五十五萬零三百八十
    四元，由告訴人陳清祥將已移轉登記在被告名下之五二三地
    號土地及已變更登記在被告及被告指定人之祥穎公司股東出
    資額全部（含建物所有權狀所示建物全部）相互抵償，差額
    為零等情，有該地號土地登記謄本、祥穎公司執照、營利事
    業登記證、公司變更登記表、冷泉世家建築工程委託施工契
    約書、祥穎公司變更登記表、房屋買賣契約書、支票影本、
    合作金庫營業部、羅東分行函、帳戶交易明細表、陽信商業
    銀行劍潭分行客戶對帳單、彰化銀行大同分行帳戶交易明細
    表、大眾商業銀行大同分行函及八十九年六月二十八日借款
    協議書、八十九年十一月二十九日借款變更協議書、九十一
    年五月二十三日協議書附卷可佐。足見被告所辯因與告訴人
    合夥興建系爭建物提供資金及為告訴人清償抵押借款債務，
    經雙方協議而取得祥穎公司之經營權及系爭售屋支票，堪信
    為真實。
  (二)被告取得提示系爭支票時，祥穎公司負責人及股東變更登記
    之實際情況如何，被告將取得之系爭支票提示兌現，主觀上
    是否有背信之犯罪故意：
  1.依被告與告訴人陳清祥於九十一年五月二十三日簽訂之協議
    書，被告為興建「冷泉世家」建物，前後已出資一千四百九
    十二萬一千八百六十一元，而依該協議書所載告訴人陳清祥
    抵償被告全部債權之條件，係將已移轉登記之五二三地號土
    地、已變更登記在被告及被告指定人之祥穎公司出資額全部
    以及含附表一至三所示之建物所有權全部，讓與被告作為清
    償，而祥穎公司成立目的即在興建「冷泉世家」，被告提示
    系爭支票時，祥穎公司負責人及股東又均係被告及被告所指
    定之人，且被告確已支出「冷泉世家」之興建工程款，又超
    過被告所收取如附表一至三所示之價金總額一千四百五十二
    萬元，則被告主觀上既認興建「冷泉世家」工程款由其支付
    ，而祥穎公司成立目的又在興建「冷泉世家」，祥穎公司股
    東又為其及其所指定之人，九十一年五月二十三日協議書上
    又載明讓與之標的包含建物所有權，則被告雖將登記在祥穎
    公司名下如附表一至三所示之價金總額一千四百五十二萬元
    之支票提示兌現，然扣除被告已實際支出之款項外，並無剩
    餘，被告主觀上顯係認為在清償自己之債權，並非意圖為自
    己不法之利益，被告主觀上既欠缺不法所有之意圖，與刑法
    第三百四十二條第一項背信罪之構成要件即有不合。
  2.按刑法第三百四十二條第一項之背信罪，必須違背任務之行
    為，主觀上須具有為圖取不法利益，或圖加不法損害之意思
    ，為構成要件，若本人利益之受損害，乃基於正當原因，並
    非不法，則因缺乏犯罪意思要件之故，即難律以本罪（參照
    最高法院五十三年台上字第二四二九號判例）。又若無此意
    圖，即屬缺乏意思要件，縱有違背任務之行為，並致生損害
    於本人之財產或其他利益，亦難律以本條之罪（參照最高法
    院三十年上字第一二一○號判例）。
六、駁回上訴之理由：
  (一)按犯罪事實應依證據認定之，無證據不得認定犯罪事實，刑
    事訴訟法第一百五十四條第二項定有明文。又認定不利於被
    告之事實，須依積極證據，苟積極證據不足為不利於被告事
    實之認定時，即應為有利於被告之認定，更不必有何有利之
    證據。且刑事訴訟法上所謂認定犯罪事實之積極證據，係指
    適合於被告犯罪事實之認定之積極證據而言，雖不以直接證
    據為限，間接證據亦包括在內，然而無論直接或間接證據，
    其為訴訟上之證明，須於通常一般之人均不致有所懷疑，而
    得確信其為真實者，始得據為有罪之認定，倘其證明尚未達
    到此一程度，而有合理之懷疑存在時，自不能以推測或擬制
    之方法，以為有罪裁判之基礎，最高法院三十年上字第八一
    六號、二十九年度上字第三一○五號、四十年度台上字第八
    六號、七十六年度台上字第四九八六號判例可資參照。又告
    訴人之指訴係以使被告受刑事訴追為目的，是其陳述是否與
    事實相符，仍應調查其他證據以資審認（最高法院五十二年
    台上字第一三００號判例參照）。★又刑法第三百四十二條
    之背信罪，以有取得不法利益或損害本人利益之意圖為必要
    ，若無此意圖，即屬缺乏意思要件，縱有違背任務之行為，
    並致生損害於本人之財產或其他利益，亦難律以本條之罪。
    綜上所述，本件無法證明被告有何背信之犯行，此外，復查
    無其他積極證據足資證明被告有公訴人所指之犯行，尚屬不
    能證明被告犯罪，揆諸首揭法條、判例要旨及說明，原審諭
    知被告無罪之判決，核屬無違。
  (二)告訴人聲請檢察官上訴理由略稱：
  1.本件被告甲○○與告訴人個人先後訂立之三次協議書，祥穎
    公司並非契約當事人，不受協議書之拘束，祥穎公司並未對
    被告負有債務，債務人僅告訴人，況告訴人將五二三號土地
    過戶給被告，被告已得款一千九百二十萬元，故所得之售屋
    價款應歸祥穎公司之營業所得，被告將之提示兌現，自使祥
    穎公司受有損害，應成立背信行為。
  2.祥穎公司於華南銀行大同分行設有支票存款帳戶存有款項，
    並實際僅支付尚揚營造公司五百五十一萬元，被告雖有借錢
    予告訴人，告訴人用以興建房屋，何以祥穎公司未償還欠告
    訴人債務，況從九十年一月十九日起，被告接任為祥穎公司
    負責人，為祥穎公司支付尚揚營造之工程款僅六百六十九萬
    元，被告將祥穎公司售屋之價款，全部提示兌現侵占入己，
    已屬意圖為自己不法所有之業務上侵占行為。
  3.被告身為公司負責人，自行將售屋款項抵償其代墊公司款項
    ，未繳回公司挪用公司款項，未加算利息一併償還，致公司
    受有損害，且被告提示之支票兌現日期在告訴人再接掌公司
    之後，致祥穎公司須負責售屋之稅捐，依公司法第一百零八
    條第四項準用同法第五十三條、第五十九條、第五十條之規
    定，應賠償祥穎公司之損害，損害祥穎公司之利益，自屬背
    信行為等語。
  (三)惟查：
  1.依告訴人與被告所簽定之三次協議書，祥穎公司雖非協議書
    之當事人，惟經詳核八十九年六月二十八日之借款協議書第
    一條載明，甲方（即被告甲○○）與告訴人為在五二三號土
    地建築融資事，由甲方提供總資金一千二百萬元為興建房屋
    工程款之用。八十九年十一月二十九日借款變更協議書載明
    甲方（即被告甲○○）提供總資金一千七百萬元之供興建冷
    泉世家房屋工程款之用，乙方（即告訴人）願將五二三地號
    土地持分二分之一所有權過戶到甲方名下及將建造執照起造
    人祥穎公司負責人及股東全部變更為甲方指定人名下。九十
    年四月十一日協議書亦載明冷泉世家總工程費一千五百五十
    二萬元整，已由甲○○支付尚揚營造八百八十六萬元．．．
    該工地工程尚未進度之工程款六百六十六萬元，分四期由甲
    ○○依工程進度由甲○○付款之。另雙方於九十一年五月二
    十八日所定之協議書復記載乙方（即告訴人）向甲方借款一
    千四百九十二萬一千八百六十一元，並移轉五二三地號土地
    全部（含附件權利標的之一）及祥穎公司出資額全部以為擔
    保（權利標的之二），乙方以權利標的之一及權利標的之二
    經估價後之金額抵償前項債務．．．權利標的之一及權利標
    的之二經雙方各自洽詢行情後，同意合併計算價格為三千一
    百五十五萬零三百八十四元．．．就前三項雙方確認並同意
    之金額、方式抵償之結果，差額為零，雙方互不找補．．．
    因系爭事實而有其餘請求權全部相互拋棄，任何一方均不得
    再以會算錯誤或其他事由主張任何權利等語。依上歷次之協
    議書足證雙方在友人及專業律師之見證下，就被告為冷泉世
    家支出之工程費用及為告訴人清償農會抵押貸款出借之借款
    ，已估算出雙方所同意之三千餘萬元之債權金額，告訴人承
    諾除將五二三地號土地所有持分全部過予被告外，並將告訴
    人在祥穎公司所出資額之全部權利以為擔保，清償抵欠債務
    ，為雙方歷次協議所確認，告訴人就被告實際支付之工程款
    ，或其過戶土地已足抵償工程款再事爭執，顯與雙方之協議
    書所載內容不符。
  2.再者，依協議書內容，被告確為以祥穎公司為建照執照名義
    之冷泉世家工程，出資全部之興建工程費用，祥穎公司就冷
    泉世家之興建，尚難認支出實際之營業成本。按營利事業所
    得之計算，以其本年度收入總額減除各項成本費用、損失及
    稅捐後之純益額為所得額，「所得稅法」第二十四條第一項
    定有明文。商業在同一會計年度內所發生之全部收益，減除
    同期之全部成本、費用及損失後之差額為該期「稅前」純益
    或純損；再減除營利事業所得稅後為該期稅後純益或純損，
    商業會計法第五十八條第一項定有明文。被告與陳清祥於九
    十一年五月二十三日經結算後，被告依上開協議書，將出賣
    「冷泉世家」房屋所收取之系爭二十紙支票背書後，存入自
    己及案外人李碧嬌之帳戶，屬代表公司清償債務之合法行為
    ，祥穎公司雖未取得上開票款，然已因上開清償行為而消滅
    其對被告所負之債務，客觀上未有任何損害，被告亦未有任
    何損害祥穎公司之主觀犯行存在，難認有何違背任務之行為
    。祥穎公司出售系爭房屋形式上雖有一千四百五十二萬元之
    收入，惟其上開成本、費用已至少亦有一千四百九十二萬多
    元，足見其「稅前」已屬虧損，依法自無庸繳納營利事業所
    得稅。故祥穎公司確負有按系爭房屋興建成本給付「對價」
    予被告及李碧嬌等原始起造人，或償還被告為公司所墊支之
    各項工程款及管理費，在法律上均屬可得主張之權利，縱認
    未以法定程序使其實現，是否違反公司法之相關規定，容有
    爭執，要無得不法利益可言，實無背信罪行。至於告訴人所
    稱被告將支票提示兌現，使其承接後之祥穎公司是否負擔稅
    賦究屬另一民事法律關係，要與被告是否觸犯背信罪無關；
    又本件既認被告不成立背信行為，告訴人另謂被告應成立業
    務侵占罪，自屬無稽，亦無可採。公訴人提起上訴，仍執前
    開情詞而為爭執，尚難認有理由，應予以駁回。
七、適用法律
    程序法方面：刑事訴訟法第368條。
本案經檢察官陳明光到庭執行職務。
中    華    民    國    95    年    5     月    30    日
                  刑事第五庭  審判長法  官  吳  敦
                                    法  官  陳世宗
                                    法  官  吳啟民
以上正本證明與原本無異。
不得上訴。
                                    書記官  江采廷
中    華    民    國    95    年    6     月    1     日
附表一： （藍政雄向祥穎公司購買之建物、建物價額、支票支付
          及兌現情形）
  ┌──┬──────┬────┬────────┬───────┬───┐
  │編號│購買建物建號│購買金額│簽發支付之支票  │ 提示兌現帳戶 │ 備註 │
  ├──┼──────┼────┼────────┼───────┼───┤
  │一  │門號號碼：宜│簽約款：│由藍政雄於91年5 │經祥穎公司背書│支票見│
  │    │蘭縣蘇澳鎮泉│100萬   │月31日簽發、支票│後，於91年6月6│偵查卷│
  │    │興巷16號    │        │號碼IG0000000號 │日提示存入被告│一第23│
  │    │建號：宜蘭縣│        │、帳號0000000000│甲○○於合作金│2頁反 │
  │    │蘇澳鎮○○段│        │011號、付款人合 │庫銀行營業部所│面    │
  │    │525號       │        │作金庫銀行羅東分│開立之帳號0560│      │
  │    │            │        │行、面額100萬元 │000000000號之 │      │
  │    │            │        │之支票          │帳戶內        │      │
  │    │            ├────┼────────┼───────┼───┤
  │    │            │尾款：  │由藍政雄於91年5 │經祥穎公司背書│支票見│
  │    │            │80萬    │月31日簽發、支票│後，於91年6月6│偵查卷│
  │    │            │        │號碼IG0000000號 │日提示存入被告│一第23│
  │    │            │        │、帳號0000000000│甲○○於合作金│2頁反 │
  │    │            │        │011號、付款人合 │庫銀行營業部所│面    │
  │    │            │        │作金庫銀行羅東分│開立之帳號0560│      │
  │    │            │        │行、面額80萬元  │000000000號之 │      │
  │    │            │        │之支票          │帳戶內        │      │
  ├──┼──────┼────┼────────┼───────┼───┤
  │二  │門號號碼：宜│簽約款：│由藍政雄於91年5 │經祥穎公司背書│支票見│
  │    │蘭縣蘇澳鎮泉│100萬   │月29日簽發、支票│後，於91年6月6│偵查卷│
  │    │興巷16號2樓 │        │號碼IG0000000號 │日提示存入被告│一第24│
  │    │建號：宜蘭縣│        │、帳號0000000000│甲○○妻李碧嬌│8頁反 │
  │    │蘇澳鎮○○段│        │011號、付款人合 │於彰化商業銀行│面    │
  │    │526號       │        │作金庫銀行羅東分│大同分行所開立│      │
  │    │            │        │行、面額100萬元 │之帳號00000000│      │
  │    │            │        │之支票          │316400號之帳戶│      │
  │    │            │        │                │內            │      │
  │    │            ├────┼────────┼───────┼───┤
  │    │            │尾款：  │由藍政雄於91年6 │經祥穎公司背書│支票見│
  │    │            │33萬    │月6日簽發、支票 │後，於91年6月6│偵查卷│
  │    │            │        │號碼IG0000000號 │日提示存入被告│一第24│
  │    │            │        │、帳號0000000000│甲○○於合作金│8頁反 │
  │    │            │        │011號、付款人合 │庫銀行營業部所│面    │
  │    │            │        │作金庫銀行羅東分│開立之帳號0560│      │
  │    │            │        │行、面額33萬元  │000000000號之 │      │
  │    │            │        │之支票          │帳戶內        │      │
  ├──┼──────┼────┼────────┼───────┼───┤
  │三  │門號號碼：宜│簽約款：│由藍政雄於91年5 │經祥穎公司背書│支票見│
  │    │蘭縣蘇澳鎮泉│50萬    │月27日簽發、支票│後，於91年6月3│偵查卷│
  │    │興巷16號3樓 │        │號碼IG0000000號 │日提示存入被告│一第26│
  │    │建號：宜蘭縣│        │、帳號0000000000│甲○○妻李碧嬌│4頁反 │
  │    │蘇澳鎮○○段│        │011號、付款人合 │於彰化商業銀行│面    │
  │    │527號       │        │作金庫銀行羅東分│大同分行所開立│      │
  │    │            │        │行、面額50萬元  │之帳號00000000│      │
  │    │            │        │之支票          │316400號之帳戶│      │
  │    │            │        │                │內            │      │
  │    │            ├────┼────────┼───────┼───┤
  │    │            │尾款：  │由藍政雄於91年6 │經祥穎公司背書│支票見│
  │    │            │83萬    │月6日簽發、支票 │後，於91年6月6│偵查卷│
  │    │            │        │號碼IG0000000號 │日提示存入被告│一第26│
  │    │            │        │、帳號0000000000│甲○○妻李碧嬌│4頁反 │
  │    │            │        │011號、付款人合 │於彰化商業銀行│面    │
  │    │            │        │作金庫銀行羅東分│大同分行所開立│      │
  │    │            │        │行、面額83萬元  │之帳號00000000│      │
  │    │            │        │之支票          │316400號之帳戶│      │
  │    │            │        │                │內            │      │
  └──┴──────┴────┴────────┴───────┴───┘
附表二：（顏召智向祥穎公司購買之建物、建物價額、支票支付
          及兌現情形）
  ┌──┬──────┬────┬────────┬───────┬───┐
  │編號│購買建物建號│購買金額│簽發支付之支票  │ 提示兌現帳戶 │ 備註 │
  ├──┼──────┼────┼────────┼───────┼───┤
  │一  │門號號碼：宜│簽約款：│由顏召智妻黃瓊瑰│經祥穎公司背書│支票見│
  │    │蘭縣蘇澳鎮泉│80萬    │於91年5月31日簽 │後，於91年5月3│偵查卷│
  │    │興巷16之1號 │        │發、支票號碼AB09│1日提示存入被 │一第22│
  │    │建號：宜蘭縣│        │10904號、帳號074│告甲○○妻李碧│3頁   │
  │    │蘇澳鎮○○段│        │00000000號、付款│嬌於彰化商業銀│      │
  │    │530號       │        │人陽信商業銀行劍│行大同分行所開│      │
  │    │            │        │潭分行、面額80萬│立之帳號506751│      │
  │    │            │        │元之支票        │00000000號之帳│      │
  │    │            │        │                │戶內          │      │
  │    │            ├────┼────────┼───────┼───┤
  │    │            │尾款：  │由顏召智妻黃瓊瑰│經祥穎公司背書│支票見│
  │    │            │102萬   │於91年6月5日簽發│後，於91年6月7│偵查卷│
  │    │            │        │、支票號碼AB0910│日提示存入被告│一第22│
  │    │            │        │922號、帳號07410│甲○○妻李碧嬌│3頁   │
  │    │            │        │024482號、付款人│於彰化商業銀行│      │
  │    │            │        │陽信商業銀行劍潭│大同分行所開立│      │
  │    │            │        │分行、面額102萬 │之帳號00000000│      │
  │    │            │        │元之支票        │316400號之帳戶│      │
  │    │            │        │                │內            │      │
  ├──┼──────┼────┼────────┼───────┼───┤
  │二  │門號號碼：宜│簽約款：│由顏召智妻黃瓊瑰│經祥穎公司背書│支票見│
  │    │蘭縣蘇澳鎮泉│80萬    │於91年5月31日簽 │後，於91年5月3│偵查卷│
  │    │興巷16之1號2│        │發、支票號碼AB09│1日提示存入被 │一第21│
  │    │樓          │        │10906號、帳號074│告甲○○妻李碧│4頁   │
  │    │建號：宜蘭縣│        │00000000號、付款│嬌於彰化商業銀│      │
  │    │蘇澳鎮○○段│        │人陽信商業銀行劍│行大同分行所開│      │
  │    │531號       │        │潭分行、面額80萬│立之帳號506751│      │
  │    │            │        │元之支票        │00000000號之帳│      │
  │    │            │        │                │戶內          │      │
  │    │            ├────┼────────┼───────┼───┤
  │    │            │尾款：  │由顏召智妻黃瓊瑰│經祥穎公司背書│支票見│
  │    │            │44萬    │於91年6月5日簽發│後，於91年6月7│偵查卷│
  │    │            │        │、支票號碼AB0910│日提示存入被告│一第21│
  │    │            │        │924號、帳號07410│甲○○妻李碧嬌│4頁   │
  │    │            │        │024482號、付款人│於彰化商業銀行│      │
  │    │            │        │陽信商業銀行劍潭│大同分行所開立│      │
  │    │            │        │分行、面額44萬元│之帳號00000000│      │
  │    │            │        │之支票          │316400號之帳戶│      │
  │    │            │        │                │內            │      │
  ├──┼──────┼────┼────────┼───────┼───┤
  │三  │門號號碼：宜│簽約款：│由顏召智妻黃瓊瑰│經祥穎公司背書│支票見│
  │    │蘭縣蘇澳鎮泉│80萬    │於91年5月31日簽 │後，於91年5月3│偵查卷│
  │    │興巷16之1號3│        │發、支票號碼AB09│1日提示存入被 │一第20│
  │    │樓          │        │10905號、帳號074│告甲○○妻李碧│5頁   │
  │    │建號：宜蘭縣│        │00000000號、付款│嬌於彰化商業銀│      │
  │    │蘇澳鎮○○段│        │人陽信商業銀行劍│行大同分行所開│      │
  │    │532號       │        │潭分行、面額80萬│立之帳號506751│      │
  │    │            │        │元之支票        │00000000號之帳│      │
  │    │            │        │                │戶內          │      │
  │    │            ├────┼────────┼───────┼───┤
  │    │            │尾款：  │由顏召智妻黃瓊瑰│經祥穎公司背書│支票見│
  │    │            │44萬    │於91年6月5日簽發│後，於91年6月7│偵查卷│
  │    │            │        │、支票號碼AB0910│日提示存入被告│一第20│
  │    │            │        │925號、帳號07410│甲○○妻李碧嬌│5頁   │
  │    │            │        │024482號、付款人│於彰化商業銀行│      │
  │    │            │        │陽信商業銀行劍潭│大同分行所開立│      │
  │    │            │        │分行、面額44萬元│之帳號00000000│      │
  │    │            │        │之支票          │316400號之帳戶│      │
  │    │            │        │                │內            │      │
  └──┴──────┴────┴────────┴───────┴───┘
附表三：（黃雲雀向祥穎公司購買之建物、建物價額、支票支付
          及兌現情形）
  ┌──┬──────┬────┬────────┬───────┬───┐
  │編號│購買建物建號│購買金額│簽發支付之支票  │ 提示兌現帳戶 │ 備註 │
  ├──┼──────┼────┼────────┼───────┼───┤
  │一  │門號號碼：宜│簽約款：│由黃雲雀於91年5 │經祥穎公司背書│支票見│
  │    │蘭縣蘇澳鎮泉│50萬    │月28日簽發、支票│後，於91年5月3│偵查卷│
  │    │興巷16號4樓 │        │號碼AT0000000號 │0日提示存入被 │一第17│
  │    │建號：宜蘭縣│        │、帳號0000000號 │告甲○○妻李碧│8頁   │
  │    │蘇澳鎮○○段│        │、付款人大眾商業│嬌於彰化商業銀│      │
  │    │528號       │        │銀行大同分行、受│行大同分行所開│      │
  │    │            │        │款人祥穎公司、面│立之帳號506751│      │
  │    │            │        │額50萬元之支票  │00000000號之帳│      │
  │    │            │        │                │戶內          │      │
  │    │            ├────┼────────┼───────┼───┤
  │    │            │尾款：  │由黃雲雀於91年6 │經祥穎公司背書│支票見│
  │    │            │83萬    │月5日簽發、支票 │後，於91年6月5│偵查卷│
  │    │            │        │號碼AT0000000號 │日提示存入被告│一第17│
  │    │            │        │、帳號0000000號 │甲○○於華泰商│8頁   │
  │    │            │        │、付款人大眾商業│業銀行大同分行│      │
  │    │            │        │銀行大同分行、受│之帳號00000000│      │
  │    │            │        │款人祥穎公司、面│05278號之帳戶 │      │
  │    │            │        │額83萬元之支票  │內            │      │
  ├──┼──────┼────┼────────┼───────┼───┤
  │二  │門號號碼：宜│簽約款：│由黃雲雀於91年5 │經祥穎公司背書│支票見│
  │    │蘭縣蘇澳鎮泉│50萬    │月28日簽發、支票│後，於91年5月3│偵查卷│
  │    │興巷16號5樓 │        │號碼AT0000000號 │0日提示存入被 │一第15│
  │    │建號：宜蘭縣│        │、帳號0000000號 │告甲○○妻李碧│4頁   │
  │    │蘇澳鎮○○段│        │、付款人大眾商業│嬌於彰化商業銀│      │
  │    │529號       │        │銀行大同分行、受│行大同分行所開│      │
  │    │            │        │款人祥穎公司、面│立之帳號506751│      │
  │    │            │        │額50萬元之支票  │00000000號之帳│      │
  │    │            │        │                │戶內          │      │
  │    │            ├────┼────────┼───────┼───┤
  │    │            │尾款：  │由黃雲雀於91年6 │經祥穎公司背書│支票見│
  │    │            │139萬   │月5日簽發、支票 │後，於91年6月5│偵查卷│
  │    │            │        │號碼AT0000000號 │日提示存入被告│一第15│
  │    │            │        │、帳號0000000號 │甲○○於華泰商│4頁   │
  │    │            │        │、付款人大眾商業│業銀行大同分行│      │
  │    │            │        │銀行大同分行、受│之帳號00000000│      │
  │    │            │        │款人祥穎公司、面│05278號之帳戶 │      │
  │    │            │        │額50萬元之支票  │內            │      │
  ├──┼──────┼────┼────────┼───────┼───┤
  │三  │門號號碼：宜│簽約款：│由黃雲雀於91年5 │經祥穎公司背書│支票見│
  │    │蘭縣蘇澳鎮泉│50萬    │月28日簽發、支票│後，於91年5月3│偵查卷│
  │    │興巷16號之1 │        │號碼AT0000000號 │0日提示存入被 │一第16│
  │    │號4樓       │        │、帳號0000000號 │告甲○○妻李碧│2頁   │
  │    │建號：宜蘭縣│        │、付款人大眾商業│嬌於彰化商業銀│      │
  │    │蘇澳鎮○○段│        │銀行大同分行、受│行大同分行所開│      │
  │    │533號       │        │款人祥穎公司、面│立之帳號506751│      │
  │    │            │        │額50萬元之支票  │00000000號之帳│      │
  │    │            │        │                │戶內          │      │
  │    │            ├────┼────────┼───────┼───┤
  │    │            │尾款：  │由黃雲雀於91年6 │經祥穎公司背書│支票見│
  │    │            │74萬    │月5日簽發、支票 │後，於91年6月5│偵查卷│
  │    │            │        │號碼AT0000000號 │日提示存入被告│一第16│
  │    │            │        │、帳號0000000號 │甲○○於華泰商│2頁   │
  │    │            │        │、付款人大眾商業│業銀行大同分行│      │
  │    │            │        │銀行大同分行、受│之帳號00000000│      │
  │    │            │        │款人祥穎公司、面│05278號之帳戶 │      │
  │    │            │        │額74萬元之支票  │內            │      │
  ├──┼──────┼────┼────────┼───────┼───┤
  │四  │門號號碼：宜│簽約款：│由黃雲雀於91年5 │經祥穎公司背書│支票見│
  │    │蘭縣蘇澳鎮泉│50萬    │月28日簽發、支票│後，於91年5月3│偵查卷│
  │    │興巷16號之1 │        │號碼AT0000000號 │0日提示存入被 │一第17│
  │    │號5樓       │        │、帳號0000000號 │告甲○○妻李碧│0頁   │
  │    │建號：宜蘭縣│        │、付款人大眾商業│嬌於彰化商業銀│      │
  │    │蘇澳鎮○○段│        │銀行大同分行、受│行大同分行所開│      │
  │    │534號       │        │款人祥穎公司、面│立之帳號506751│      │
  │    │            │        │額50萬元之支票  │00000000號之帳│      │
  │    │            │        │                │戶內          │      │
  │    │            ├────┼────────┼───────┼───┤
  │    │            │尾款：  │由黃雲雀於91年6 │經祥穎公司背書│支票見│
  │    │            │80萬    │月5日簽發、支票 │後，於91年6月5│偵查卷│
  │    │            │        │號碼AT0000000號 │日提示存入被告│一第17│
  │    │            │        │、帳號0000000號 │甲○○於華泰商│0頁   │
  │    │            │        │、付款人大眾商業│業銀行大同分行│      │
  │    │            │        │銀行大同分行、受│之帳號00000000│      │
  │    │            │        │款人祥穎公司、面│05278號之帳戶 │      │
  │    │            │        │額80萬元之支票  │內            │      │
  └──┴──────┴────┴────────┴───────┴───┘


司法院資訊處製作；財團法人民間司法改革基金會備份。
